# Andrea Estefanía Castellanos Suárez

# Desarrolladora Full-Stack Jr. | Frontend

andreaecastellanossuarez@gmail.com | +528446062257 | Saltillo, Coahuila México |

<u>Andrea Castellanos</u>| <u>ACas96</u>

Con disposición a reubicación

#### PERFIL PROFESIONAL

Desarrolladora Full-stack Jr. con experiencia en el diseño de frontend y backend haciendo uso de HTML, CSS y JavaScript, lo que me permite crear soluciones integrales y centradas en el usuario. Soy una profesional autodidacta y que siempre está en continuo aprendizaje. Mi pasión por el diseño y la innovación me impulsa a mantenerme siempre actualizada con el objetivo de seguir creciendo profesionalmente.

#### **HABILIDADES**

**Habilidades técnicas:** | Python | CSS | HTML | FIGMA | Bootstrap | REACT | JavaScript | Java | MySQL Workbench | Git | Arduino | SolidWorks | Catia | Ansys Workbench

**Habilidades blandas:** Orientación al detalle | Liderazgo | Trabajo en equipo | Proactividad | Organización y puntualidad | Comunicación asertiva | Sentido de urgencia | Orientación al crecimiento | Escucha activa.

#### **EXPERIENCIA**

Saihon. | Desarrollador Java Full Stack Jr (Proyecto de certificación),

05/2024-07/2024

- E-commerce colaborativo enfocado a la venta de libros desarrollado con diversas herramientas y lenguajes de programación. Para el frontend se utilizó HTML, CSS, Figma, JavaScript. Para el backend se implementó Java y Spting Boot. Por último, se desplegó la aplicación en un servidor de AWS.
- Propuse la paleta de colores para el proyecto y participé activamente en la elaboración de formularios y diseño y ajuste del frontend.
- Desempeñe el papel de Product Owner y Scrum Master en las primeras etapas del proyecto.

**Proviem** *Protesista* | *Monterrey*, *N. L.* 

04/2023-07/2023

- Apoyé en la elaboración de prótesis externas de miembro inferior para pacientes amputados
- Brindé atención y acompañamiento en el proceso de adaptación a una prótesis.

Rogelio Bicicletas Encargado de sucursal | Saltillo, Coahuila

11/2022-04/2023

- Coordiné a un equipo de trabajo para asegurar el correcto funcionamiento de la tienda y atención a clientes.
- Organicé y supervisé actividades para control y manejo de inventarios.
- Gestioné la recepción de la mercancía teniendo un trato directo con proveedores.
- Apoyé en la gerencia de la tienda con diferentes cuestiones administrativas.

## PROYECTOS ACADEMICOS

CineMix. | Generation México

05/2024

• Página online de cine local. Desarrollé e implementé el diseño de HTML y CSS para las páginas de "dulcería" y "contáctanos" haciendo uso CSS y Boostrap, dándole un diseño original y responsivo.

## **EDUCACIÓN**

# Certificados

- Java Fullstack Developer | Generation México | Abril 2024 Julio 2024 | Bootcamp intensivo de +500 hrs enfocado en el desarrollo de habilidades técnicas de Java y habilidades blandas.
- Diplomado en Automation Training | Ingelearn | Marzo 2024 | Curso online enfocado a la programación de tableros electrónicos de automatización.
- Programación en Python | Udemy | Noviembre 2022 | Curso básico de programación en el lenguaje de Python.

# Universidad

• Ingeniero Biónico, Universidad Popular Autónoma del Estado de Puebla (UPAEP) 08/2016-07/2022 Carrera que integra la biología y tecnología para diseñar dispositivos médicos, prótesis y sistemas de rehabilitación que mejoran la calidad de vida.

#### **IDIOMAS**

Inglés B2 Español (nativo)